el: Αξιολόγηση πυροσβεστήρα: Κατηγορία Α; Κατηγορία Β; Κατηγορία Γ; Κατηγορία Δ; Άλλο
bg-BG: Оценка на пожарогасителя: Клас А; Клас В; Клас C; Клас D; Други
sl-SI: Razred gasilnega aparata: Razred A; Razred B; Razred C; Razred D; Drugo
zh-CN: 灭火器等级: A 级; B 级; C 级; D 级; 其他
pl: Klasa gaśnicy: Klasa A; Klasa B; Klasa C; Klasa D; Inne
ko: 소화기 등급: A급; B급; C급; D급; 기타
en: Extinguisher rating: Class A; Class B; Class C; Class D; Other
lt-LT: Gesintuvo klasė: A klasė; B klasė; C klasė; D klasė; Kita
hr-HR: Klasa vatrogasnih aparata: Klasa A; Klasa B; Klasa C; Klasa D; Ostalo
da: Brandslukkervurdering: Klasse A; Klasse B; Klasse C; Klasse D; Andet
tr: Söndürücü Derecelendirmesi: A sınıfı; B sınıfı; C sınıfı; D Sınıfı; Diğer
de: Feuerlöscherbewertung: Klasse A; Klasse B; Klasse C; Klasse D; Sonstiges
th: คะแนนเครื่องดับเพลิง: คลาสเอ; คลาสบี; คลาสซี; ประเภท D; อื่นๆ
nb: Klassifisering av brannslukningsapparat: Klasse A; Klasse B; Klasse C; Klasse D; Annet
fi: Sammuttimen luokitus: Luokka A; Luokka B; Luokka C; Luokka D; Muu
ru: Класс огнетушителя: Класс A; Класс B; Класс C; Класс D; Другой
cs: Třída hasicího přístroje: Třída A; Třída B; Třída C; Třída D; Jiné
sv: Brandsläckarklass: Klass A; Klass B; Klass C; Klass D; Övrigt
zh-TW: 滅火器等級: A 級; B 級; C 級; D 級; 其他
ja: 消火器の定格: クラスA; クラスB; クラスC; クラスD; その他
hu: Az oltókészülék besorolása: A osztály; B osztály; C osztály; D osztály; Egyéb
pt-BR: Classificação do extintor: Classe A; Classe B; Classe C; Classe D; Outro
sk-SK: Klasifikácia hasiacich prístrojov: Trieda A; Trieda B; Trieda C; Trieda D; Iné
pt-PT: Classificação do extintor: Classe A; Classe B; Classe C; Classe D; Outro
ro-RO: Categorie stingător: Clasa A; Clasa B; Clasa C; Clasa D; Altele
nl: Blusrating: Klasse A; Klasse B; Klasse C; Klasse D; Andere
it: Classificazione dell'estintore: Classe A; Classe B; Classe C; Classe D; Altro
es: Clasificación del extintor: Clase A; Clase B; Clase C; Clase D; Otros
vi: Cấp bình chữa cháy: Loại A; Loại B; Loại C; Loại D; Khác
fr: Évaluation de l’extincteur: Classe A; Classe B; Classe C; Classe D; Autre